臺灣新北地方法院刑事判決
111年度審易字第227號
公  訴  人  臺灣新北地方檢察署檢察官
被      告  洪坤棟


上列被告因竊盜案件，經檢察官提起公訴（110年度偵字第43873
號），本院判決如下：
    主  文
洪坤棟犯如附表所示之罪，處如附表所示之宣告刑及沒收；應執
行拘役柒拾日，如易科罰金，以新臺幣壹仟元折算壹日。
    事  實
一、洪坤棟前（一）因妨害公務等案件，經本院以105年度交易
    字第166號判處有期徒刑6月、5月、4月、4月、3月，應執行
    有期徒刑1年6月確定；（二）因公共危險案件，經本院以10
    5年度交簡字第1604號判處有期徒刑5月確定；（三）因公共
    危險案件，經本院以105年度審交易字第995號判處有期徒刑
    6月確定；（四）因竊盜案件，經本院以105年度審簡字第16
    04號判處有期徒刑4月、3月，應執行有期徒刑6月確定；（
    五）因公共危險案件，經臺灣士林地方法院（下稱士林地院
    ）以105年度審交易字第798號判處有期徒刑7月確定；（六
    ）因竊盜案件，經士林地院以105年度簡字第102號判處有期
    徒刑3月確定；（七）因公共危險等案件，經臺灣桃園地方
    法院以105年度審交簡字第318號判處有期徒刑2月、2月，應
    執行有期徒刑3月確定；（八）因竊盜案件，經本院以105年
    度簡字第5496號判處有期徒刑3月、3月，應執行有期徒刑5
    月確定；（九）因竊盜等案件，經本院以105年度審交簡字
    第640號判處有期徒刑3月、6月，併科罰金新臺幣（下同）5
    萬元，有期徒刑部分應執行有期徒刑8月確定；（十）因竊
    盜案件，經士林地院以106年度士簡字第653號判處有期徒刑
    3月確定，上開有期徒刑部分，經士林地院以109年度聲字第
    1543號裁定應執行有期徒刑4年2月確定，並與另案假釋經撤
    銷所餘殘刑有期徒刑1年1月14日及前揭罰金易服勞役50日接
    續執行，於民國110年8月11日執行完畢（有期徒刑部分於11
    0年6月22日執行完畢）。詎其仍不知悔改，竟意圖為自己不
    法之所有，基於竊盜之犯意，先後為下列犯行：
（一）於110年8月26日6時55分前某時，在新北市○○區○○路0段00
      0號前，見楊涵守所有之車牌號碼J3Y-223號普通重型機車鑰
      匙未拔取，徒手以該鑰匙發動電門後騎乘該機車（價值500
      0元，已由楊涵守自行找回）離去。
（二）於110年8月26日6時55分許，騎乘竊得之車牌號碼J3Y-223
      號普通重型機車至新北市○○區○○街00號前，趁無人注意之
      際，徒手竊取楊名羱放置在普通重型機車上之黑色安全帽
      1頂（價值1500元），得手後旋即騎乘上揭機車離去。
（三）於110年8月28日14時20分許，騎乘竊得之車牌號碼J3Y-223
      號普通重型機車至新北市○○區○○路0段000巷0弄00號心明宮
      前，下車進入上址宮內，徒手竊取吳明樺所管領之木頭印
      章1組（價值3000元，已發還），旋即騎乘上揭機車離去
      。嗣楊涵守、楊名羱、吳明樺發覺上揭財物遭竊，報警處
      理，循線查悉上情　　　
二、案經楊名羱訴由新北市政府警察局三重分局報告臺灣新北地
    方檢察署檢察官偵查起訴。
    理  由
壹、程序部分：
一、按法院認為應科拘役、罰金或應諭知免刑或無罪之案件，被
    告經合法傳喚無正當理由不到庭者，得不待其陳述逕行判決
    ，刑事訴訟法第306 條定有明文。本件被告經合法傳喚，於
    本院111 年3 月24日審理期日無正當理由不到庭，而本院認
    本案係應科拘役之案件，揆諸上開規定，爰不待其陳述，逕
    為一造辯論判決。
二、再按被告以外之人於審判外之陳述，雖不符刑事訴訟法第15
    9 條之1 至第159 條之4 之規定，然經當事人於審判程序同
    意作為證據，法院審酌該言詞陳述或書面陳述作成時之情況
    ，認為適當者，亦得為證據。而當事人、代理人或辯護人於
    法院調查證據時，知有第159 條第1 項不得為證據之情形，
    而未於言詞辯論終結前聲明異議者，視為有前項之同意，刑
    事訴訟法第159 條之5 第1 項、第2 項定有明文。查本判決
    所引用之下列被告以外之人於審判外之陳述，檢察官於本院
    言詞辯論終結前，未對其等之證據能力聲明異議，而本院審
    酌該等證據之取得過程並無瑕疵，故以之作為證據係屬適當
    ，故認均有證據能力。又本判決其餘所引用之非供述證據，
    查無違反法定程序取得之情形，亦均認具證據能力。
貳、實體部分：
一、被告於本院審理中經合法傳喚而未到庭，其於警詢時坦承於
    上揭時、地竊取告訴人楊名羱、被害人楊涵守、吳明樺之財
    物等情，核與告訴人楊名羱、被害人楊涵守、吳明樺於警詢
    時之指述情節相符，並有新北市政府警察局三重分局扣押筆
    錄、扣押物品目錄表、贓物認領保管單、監視器擷取照片、
    查獲照片在卷足稽，本件事證明確，被告犯行洵堪認定，應
    依法論科。
二、核被告3 次所為，均係犯刑法第320 條第1 項之普通竊盜罪
    。被告就上開3 次竊盜犯行，犯意各別，行為互殊，應予分
    論併罰。又被告前有如事實欄所載有期徒刑執畢紀錄，有臺
    灣高等法院被告前案紀錄表1 份在卷可稽，其受有期徒刑之
    執行完畢後，5 年內故意再犯本件有期徒刑以上之罪，均為
    累犯，另本院審酌被告前已有竊盜之犯罪前科紀錄，猶再犯
    本案，顯然忽視法律禁令，有其特別惡性及對刑罰反應力薄
    弱，爰均加重其刑。爰審酌被告不思正道取財，恣意竊取他
    人財物，破壞社會治安，兼衡被告之素行、犯罪動機、目的
    、手段、生活狀況，以及犯後態度等一切情狀，各量處如主
    文所示之刑並定其應執行之刑，及均諭知易科罰金之折算標
    準，以資懲儆。本件被告就事實欄一、（二）所示竊盜犯行
    所竊得之黑色安全帽1頂，為其犯罪所得之物，雖未扣案，
    仍應依刑法第38條之1第1項、第3項規定宣告沒收，於全部
    或一部不能沒收或不宜執行沒收時，追徵其價額。至就事實
    欄一、（一）所竊得之車牌號碼J3Y-223號普通重型機車，已
    為被害人楊涵守自行尋獲，就事實欄一、（三）所竊得之木
    頭印章1組，業已實際合法發還被害人吳明樺，有調查筆錄
    、贓物認領保管單可據（見偵查卷第14頁、第25頁），依刑
    法第38條之1第5項之規定，自不予宣告沒收或追徵。
據上論斷，應依刑事訴訟法第299 條第1 項前段、第306 條，刑
法第320 條第1 項、第51條第6 款、第47條第1 項、第41條第1
項前段、第38條之1 第1 項、第3 項、第5項，刑法施行法第1 
條之1 第1 項，判決如主文。
本案經檢察官洪三峯提起公訴，檢察官陳漢章到庭執行職務。
中　　華　　民　　國　　111 　年　　4 　　月　　21　　日
                  刑事第二十四庭  法  官  徐子涵
上列正本證明與原本無異。
如不服本判決，應於判決送達後20日內敘明上訴理由，向本院提
出上訴狀 (應附繕本) ，上訴於臺灣高等法院。其未敘述上訴理
由者，應於上訴期間屆滿後20日內向本院補提理由書「切勿逕送
上級法院」。
                                  書記官　游士霈
中　　華　　民　　國　　111 　年　　4 　　月　　21　　日
附錄本案論罪科刑法條全文：
中華民國刑法第320條
意圖為自己或第三人不法之所有，而竊取他人之動產者，為竊盜
罪，處 5 年以下有期徒刑、拘役或 50 萬元以下罰金。
意圖為自己或第三人不法之利益，而竊佔他人之不動產者，依前
項之規定處斷。
前二項之未遂犯罰之。 
附表：
編號     犯罪事實               宣告刑及沒收               一     事實欄一、（一）   洪坤棟犯竊盜罪，累犯，處拘役伍拾日，如易科罰金，以新臺幣壹仟元折算壹日。         二       事實欄一、（二）     洪坤棟犯竊盜罪，累犯，處拘役參拾日，如易科罰金，以新臺幣壹仟元折算壹日，未扣案之犯罪所得黑色安全帽壹頂沒收，於全部或一部不能沒收或不宜執行沒收時，追徵其價額。    三        事實欄一、（三）                                      洪坤棟犯竊盜罪，累犯，處拘役貳拾日，如易科罰金，以新臺幣壹仟元折算壹日。